【裁判字號】    97,交聲,2900
【裁判日期】    971112
【裁判案由】    交管條例聲異
【裁判全文】
臺灣板橋地方法院交通事件裁定        97年度交聲字第2900號
原處分機關  交通部公路總局臺北區監理所板橋監理站
異  議  人
即受處分人  甲○○
上列受處分人因違反道路交通管理處罰條例案件，對於交通部公
路總局臺北區監理所板橋監理站中華民國97年10月23日所為之板
監裁字裁41－AN0000000 號處分（原舉發通知單號：北市警交大
字第AN0000000 號），聲明異議，本院裁定如下：
    主  文
異議駁回。
    理  由
一、原處分意旨以：異議人即受處分人甲○○所有之車號：N92
    －275 號普通重型機車，於民國（下同）97年8 月25日上午
    10時5 分許，在臺北市○○○路○ 段劃有紅線之禁止臨時停
    車路段，有「在禁止臨時停車處所停車」之違規，經臺北市
    政府警察局交通大隊（轄配臺北市政府警察局大安分局和平
    東路派出所）執勤員警當場發現並拍攝違規採證照片後，依
    道路交通管理處罰條例第56條第1 項第1 款規定，同日填製
    北市警交大字第AN0000000 號舉發違反道路交通管理事件通
    知單（下稱舉發通知單）逕行舉發。上開違規案，經移送原
    處分機關即交通部公路總局臺北區監理所板橋監理站，異議
    人因不服前述舉發事實，向原處分機關提出申述，為原處分
    機關向舉發機關再行查證結果，憑據舉發機關函復本案逕行
    舉發經歷、採證照片與舉發通知單等事證，認定異議人確有
    上揭交通違規，而裁處異議人罰鍰新臺幣600 元。
二、異議人聲明略稱：伊停放機車未跨越紅線，伊不服裁決，故
    提出異議云云。
三、經查：
(一)、按紅實線，設於路側，用以禁止臨時停車；又禁止臨時停車
    線，用以指示禁止臨時停車路段，以劃設於道路緣石正面或
    頂面為原則，無緣石之道路得標繪於路面上，距路面邊緣以
    30公分為度，道路交通標誌標線號誌設置規則第149 條第1
    項第1 款第5 目、第169 條第1 項分別定有明文。再汽車駕
    駛人停車時，在禁止臨時停車處所停車，處新臺幣600 元以
    上1,200 元以下罰鍰，道路交通管理處罰條例第56條第1 項
    第1 款亦有明定。
(二)、異議人即受處分人甲○○所有之車號：N92－275號普通重型
    機車，於前揭時間，停放在臺北市○○○路○ 段劃有紅線路
    段路側之事實，除為異議人所不否認，亦有採證照片、舉發
    通知單通知聯（均影本）等在卷足稽（見本院卷）。而依卷
    附採證照片影本所示，異議人所有機車之停放位置，該處確
    劃設禁止臨時停車之飽實紅線，且由肉眼足可明白辨認，衡
    情，異議人就該處禁止臨時停車之事實，自難諉為不知。又
    ，異議人因不服如上舉發違規，向原處分機關提出申述，經
    原處分機關向舉發機關再行查證結果，已為舉發機關以97年
    10月3 日北市警安分交字第09733078500 號函復翔實說明本
    件舉發違規歷程明確，有前揭函文存卷可據，核與舉發通知
    單所載違規事實一致，並與卷內其他客觀證據均無齟齬，亦
    未有何違背一般經驗或論理法則之情形。復以，本件舉發員
    警係依法於首開時、地執行交通稽查勤務，其與異議人並無
    任何仇隙怨懟，衡情自無任意虛詞構陷異議人之理。據上，
    異議人有本案舉發所指「在禁止臨時停車處所停車」之違規
    行為，足堪認定。異議人雖辯稱：伊停放機車未跨越紅線云
    云，惟異議人因有旨開交通違規行為，為警拍攝採證照片後
    依法填單逕行舉發一情，其事證俱屬明確，均詳如前述；再
    依前揭說明，紅實線係設於路側，旨在用以指示禁止臨時停
    車之道路路段，而所謂「道路」，係指公路、街道、巷衖、
    廣場、騎樓、走廊或其他供公眾通行之地方（道路交通管理
    處罰條例第3 條第1 款規定參照），詳觀本案舉發照片，異
    議人停放上開機車處所有鋪路水溝蓋，係屬可供公眾通行之
    道路，又該處確實畫有紅色實線，故異議人有在禁止臨時停
    車處所停車之事實，甚為明確，尚不因異議人停車位置有無
    逾越前述違規地點路段所劃設之紅線，而解免其違規責任。
(三)、綜前所論，受處分人確有於旨揭時、地在禁止臨時停車處所
    停車之事實，至堪認定。本案舉發違規事證明確，原處分機
    關因據裁處受處分人罰鍰新臺幣600 元，核無違法或不當，
    本件異議為無理由，應予駁回。
四、據上論斷，應依道路交通案件處理辦法第19條，裁定如主文
    。
中    華    民    國    97    年    11    月    12    日
                        交通法庭法  官  黎錦福
上列正本證明與原本無異。
如不服本裁定，應於裁定送達後5 日內敘明抗告理由，向本院提
出抗告狀。
                                書記官  蔡麗春
中    華    民    國    97    年    11    月    12    日


司法院資訊處製作；財團法人民間司法改革基金會備份。
